【裁判字號】    90,上易,2275
【裁判日期】    901219
【裁判案由】    竊盜
【裁判全文】
臺灣高等法院臺中分院刑事判決                    九十年度上易字第二二七五號
    上  訴  人
    即  被  告  丙○○
右上訴人因竊盜案件，不服臺灣臺中地方法院八十九年度易字第三四一六號中華民國
九十年四月十三日第一審判決（起訴案號：臺灣臺中地方法院檢察署八十九年度偵字
第一三三一二號），提起上訴，本院判決如左：
      主  文
上訴駁回。
      事  實
一、丙○○曾先後三次犯竊盜案件，分別經法院於民國（下同）八十五年一月間、八
    十八年九月間、八十九年四月間各判處罰金五千元確定，並均執行完畢。後又於
    八十九年二月二十二日下午三時許，在台中市○○街三十三號竊取他人之信用卡
    並持以刷卡購物為警查獲，經台灣台中地方法院於八十九年十一月二十二日以八
    十九年度訴字第一八五九號偽造文書案件判處有期徒刑一年確定（現在執行中）
    。詎仍不知悔改，復於八十九年六月二十二日凌晨三時許，因剛離職要搬運物品
    ，又在台中市○區○○街四九六巷口，見鄭美康所有交由其子乙○○所使用車牌
    號碼為ＡＲＦ─七０一號一百二十五ＣＣ重型機車置放於該址，且無人看管，認
    有機可乘，竟另行意圖為自己不法所有，以自備鑰匙開啟電門予以竊取，得手後
    供己使用，嗣於同日下午四時五十分許，丙○○騎乘前揭竊得之機車返回上址時
    ，方為乙○○發現報警查獲，並扣得其所有供竊盜所用之鑰匙一支。
二、案經臺中市警察局第二分局報請臺灣臺中地方法院檢察署檢察官偵查後，向臺灣
    臺中地方法院聲請以簡易判決處刑，經臺灣臺中地方法院臺中簡易庭認不宜以簡
    易判決處刑，改依通常程序審理。
      理  由
一、訊據上訴人即被告丙○○（以下簡稱為被告）固坦承有於前開時、地，以其所有
    扣案之機車鑰匙騎走被害人乙○○所使用前開機車，惟被告矢口否認有何竊盜犯
    行，並辯稱：係因將被害人乙○○之機車誤認為伊向其妹謝宜潓所借用之機車，
    始騎用該機車云云。
二、然查：本案被告於八十九年六月二十二日警訊初訊時，已供陳：「（有）於八十
    九年六月二十二日三時在台中市○○街四九六巷口行竊該車，我用自備機車鎖匙
    開啟該機車電門後竊走機車的」、「我用自備鎖匙（行竊），沒有共犯」、「因
    我剛離職（泡沫紅茶店），要搬東西騎用代步，（所以才偷機車）」等情甚明。
    依被告在警局之供述，顯已自白竊取機車之犯行。復經本院傳訊，被害人乙○○
    非但指證被告在被其發現時，並未辯稱騎錯機車，反要求其原諒，且要求不要告
    知警方。此外，經檢察官於偵查中指揮員警訊問被告其妹之機車號碼及連絡其妹
    提供機車照相，以資比對，被告則答稱不知知車牌號碼亦無法連絡其妹。再經警
    調閱車籍資料，被告之妹所有於八十二年十月二十七日發照之機車，查係光陽牌
    、四十九ＣＣ、紫色輕型機車，另於七十六年四月二十日發照之機車，則係光陽
    牌、九十七西西、白色機車。此與被告於原審法院訊問時，所陳稱：所借用之機
    車係一百ＣＣ、黑色或藍色之機車云云，尚有不符，亦與被害人所遺失之山葉牌
    、一二五ＣＣ、綠色重型機車，有明顯之差距（參見卷附之此有車籍作業系統─
    集中查詢基本詳細資料表、行車執照）。足徵被告所辯，顯係卸責之詞，無足採
    信。被告上開犯行，復據被害人乙○○於警訊、偵查時指述甚詳，並有被害人領
    回失車之贓物認領保管單一紙附卷可稽，亦有扣案之鑰匙一支可資佐證，事證明
    確，被告之犯行足堪認定。
三、核被告所為，係犯刑法第三百二十條第一項之普通竊盜罪。原審判決以被告之犯
    罪事證已甚明確，犯行已堪認定，乃審酌被告之品行、犯罪動機、手段、所竊得
    機車價值不高所生危害非鉅、惟犯後未能坦承犯行，犯後態度不佳等一切犯罪情
    狀，並依據刑事訴訟法第四百五十二條、第二百九十九條第一項前段、刑法第二
    條第一項前段、第三百二十條第一項、第三十八條第一項第二款，修正後刑法第
    四十一條第一項前段，罰金罰鍰提高標準條例第一條前段、第二條等規定，量處
    被告有期徒刑五月，並應諭知易科罰金之折算標準，另將被告所有，供竊盜所用
    之扣案之鑰匙一支依刑法三十八條第一項第二款宣告沒收，其認事用法均無不合
    ，量刑亦甚妥適。被告仍以騎錯機車為詞，提起本件上訴，其上訴核無理由，應
    予以駁回。又被告既係因剛離職，要搬東西騎用代步，所以才偷機車，則其上開
    竊盜犯行應係臨時起意，此與被告另在八十九年二月二十二日下午三時許，在台
    中市○○街三十三號竊取他人之信用卡並持以刷卡購物之犯行，尚難認定係基於
    同一概括之犯意而為，自不能成立連續犯之裁判上一罪關係，附此敘明。
四、據上論斷，應依刑事訴訟法第三百六十八條，判決如主文。
本案經檢察官甲○○到庭執行職務。
中      華      民      國      九十     年      十二     月    十九    日
                                  臺灣高等法院臺中分院刑事第三庭
                                        審判長法  官  陳  朱  貴
                                              法  官  胡  忠  文
                                              法  官  廖  柏  基
右正本證明與原本無異。
不得上訴。
                                              書記官  柯  孟  伶
中      華      民      國      九十     年      十二     月     二十   日
附錄本案論罪科刑法條全文
刑法第三百二十條第一項：
意圖為自己或第三人不法之所有，而竊取他人之動產者，為竊盜罪，處五年以下有期
徒刑、拘役或五百元以下罰金。
                                                                        Ｉ


司法院資訊處製作；財團法人民間司法改革基金會備份。
